臺灣高等法院刑事判決
109年度上訴字第267號
上  訴  人  
即  被  告  洪龍偉  


                      （另案在法務部○○○○○○○執                          行） 
指定辯護人  陳湘傳律師(義務辯護)
上列上訴人因違反毒品危害防制條例等案件，不服臺灣新竹地方
法院108年度訴字第615號，中華民國108年10月9日第一審判決（
起訴案號：臺灣新竹地方檢察署108年度偵字第6275、6276、679
5、7030、7044號），提起上訴，本院判決如下：
    主  文
原判決關於洪龍偉販賣第一級毒品及定執行刑部分均撤銷。
洪龍偉犯附表編號1至13所示之罪，各處如附表編號1至13所示之
刑及沒收。
    事  實
一、洪龍偉明知海洛因係毒品危害防制條例第2 條第2 項第1 款
    所規範之第一級毒品，不得非法持有、販賣，竟基於營利販
    賣第一級毒品海洛因犯意，於附表編號1至13所示時間、地
    點，以附表編號1至13所示之價格，販賣附表編號1至13所示
    數量之海洛因與附表編號1至13所示之人。嗣為警於民國108
     年6 月3 日16時許，在新竹市○○區○○路0 號拘提到案，並
    扣得其所有之海洛因殘渣袋2 包、分裝匙1 支、分裝袋1 包
    、行動電話1 支（含0000000000號門號SIM 卡1 張）等物。
二、案經新竹市警察局移送臺灣新竹地方檢察署檢察官偵查起訴
    。
    理  由
壹、程序部分：
一、審判範圍：
　　上訴人即被告洪龍偉（下稱被告）因違反毒品危害防制條例
    等案件，經檢察官提起公訴，原審分別判決如附表所示販賣
    第一級毒品罪（即編號1至13共13罪）、轉讓第一級毒品罪
    （即編號14、15共2罪）、販賣第二級毒品罪（即編號16至1
    9共4罪）、轉讓禁藥罪（即編號20）。被告不服，提起第二
    審上訴，惟於本院審理時撤回轉讓第一級毒品、販賣第二級
    毒品、轉讓禁藥部分之上訴，有撤回上訴聲請書一紙在卷可
    稽（本院卷第277頁），是本院審理範圍，僅及於販賣第一
    級毒品部分（即編號1至13），先予敘明。
二、證據能力：
　　按被告以外之人於審判外之言詞或書面陳述，除法律有規定
    者外，不得作為證據，刑事訴訟法第159 條第1 項固有明文
    ；惟被告以外之人於審判外之陳述，雖不符同法第159 條之
    1 至之4 規定，而經當事人於審判程序同意作為證據，法院
    審酌該言詞陳述或書面陳述作成時之情況，認為適當者，亦
    得為證據。又當事人、代理人或辯護人於法院調查證據時，
    知有第159 條第1 項不得為證據之情形，而未於言詞辯論終
    結前聲明異議者，視為有前項之同意，同法第159 條之5 亦
    定有明文。本件被告及其辯護人對於相關證人之證述暨具傳
    聞性質證據資料之證據能力，均表示同意作為證據（本院卷
    第164、267至270頁），本院審酌本案證人之陳述及證據資
    料作成時之情況，核無違法取證或其他瑕疵，認為以之作為
    證據亦屬適當，依刑事訴訟法第159 條之5 規定，前述證人
    於審判外陳述及相關證據資料，自均得作為證據。
貳、實體部分：
一、上揭事實業據被告於警詢、偵查、原審及本院審理時均坦承
    不諱，並有如附表編號1至13證據欄所示購毒者古俊毅（所
    犯原判決附表二所示之罪，雖提起第二審上訴，惟已撤回上
    訴確定）、陳怡年、邱士男之證詞、被告與古俊毅、陳怡年
    、邱士男間之通訊監察譯文、被告使用電話號碼0000000000
    號之查詢單明細1 份、新竹市警察局刑事警察大隊搜索扣押
    筆錄、扣押物品目錄表、刑案現場照片6 張、原審法院108 
    年聲搜字000216號搜索票、新竹市警察局108 年8 月22日竹
    市警刑字第1080031318號函及檢附員警職務報告，復有扣案
    海洛因殘渣袋2包、分裝匙1支、分裝袋1包、行動電話1支（
    含0000000000號門號SIM 卡1 張）等物可佐，被告任意性自
    白與事實相符，可以採信。又販賣毒品係政府嚴予查緝之違
    法行為，非可公然為之，其販賣流程有其獨特之通路及管道
    ，復無公定價格，容易增減分裝數量，每次買賣之價量，可
    能因買賣雙方關係深淺、資力、需求量、對行情之認知、來
    源是否充裕、查緝之鬆嚴、購買者被查獲供出購買對象之風
    險評估等因素，而異其標準，非可一概而論；苟行為人主觀
    上基於營利意圖，客觀上有販賣行為，即足成罪，至於實際
    上有否獲利，則非所問。被告於原審供承其販賣毒品可以賺
    到免費施用毒品的部分等語（原審卷二第72頁反面），可知
    被告販賣毒品，有藉此從中賺取價差或量差之營利意圖，乃
    甚明確，其附表編號1至13所示販賣第一級毒品犯行，事證
    明確，可以認定，應予依法論科。
二、論罪科刑：
  ㈠海洛因係屬毒品危害防制條例第2 條第2 項第1款所明定之第
    一級毒品，不得非法持有、販賣。核被告附表編號1至13所
    為，均係犯毒品危害防制條例第4條第1項販賣第一級毒品罪
    ，其販賣前持有毒品行為之低度行為，應為販賣之高度行為
    所吸收，均不另論罪。所犯上開13罪，犯意各別，行為互殊
    ，應予分論併罰。
　㈡被告前因施用毒品案件，經法院判處有期徒刑2 月，於106 
    年5 月3 日易科罰金執行完畢，有本院被告前案紀錄表可稽
    ，其於有期徒刑執行完畢後5 年內，再犯本件有期徒刑以上
    之罪，符合累犯要件，參酌司法院釋字第775號解釋意旨，
    被告前案與本案均係毒品犯罪，且其行為由施用毒品提昇到
    販賣毒品，顯然未因刑罰之執行有所警惕，刑罰反應力薄弱
    ，應予加重其刑，惟被告所犯附表編號1至13販賣第一級毒
    品罪，其法定本刑為死刑、無期徒刑；處無期徒刑者，得併
    科新臺幣二千萬元以下罰金。依刑法第64條第1項、第65條
    第1項規定，死刑、無期徒刑不得加重，爰依刑法第47條第1
    項規定，就法定罰金刑部分加重其刑。
  ㈢毒品危害防制條例第17條第2 項規定：「犯第4條至第8條之
    罪於偵查及審判中均自白者，減輕其刑。」所謂於偵查及審
    判中自白，係指被告對於自己所為具備構成犯罪要件之事實
    ，向職司偵查、審判之公務員坦白陳述而言。被告就上開販
    賣第一級毒品犯行，於警詢、偵查、原審及本院審理時均自
    白犯行，皆應依上開規定減輕其刑。
　㈣法院於面對不分犯罪情節如何，概以重刑為法定刑者，於有
    情輕法重之情形時，在裁判時本有刑法第59條酌量減輕其刑
    規定之適用，以避免過嚴之刑罰（司法院釋字第263 號解釋
    意旨參照）。亦即法院為避免刑罰過於嚴苛，於情輕法重之
    情況下，應合目的性裁量而有適用刑法第59條酌量減輕被告
    刑度之義務。刑法第59條規定犯罪之情狀顯可憫恕者，得酌
    量減輕其刑，其所謂「犯罪之情狀」，與同法第57條規定科
    刑時應審酌之一切情狀，並非有截然不同之領域，於裁判上
    酌減其刑時，應就犯罪一切情狀（包括第57條所列舉之10款
    事項），予以全盤考量，審酌其犯罪有無顯可憫恕之事由，
    即有無特殊之原因與環境，在客觀上足以引起一般同情，以
    及宣告法定最低度刑，是否猶嫌過重等等，資為判斷，且適
    用刑法第59條酌量減輕其刑時，並不排除同法第57條所列舉
    10款事由之審酌。而販賣毒品之人，其原因動機不一，犯罪
    情節亦未必盡同，或有大盤毒梟者，亦有中、小盤之分，其
    販賣行為所造成危害社會程度自屬有別，法律科處此類犯罪
    ，所設之法定最低本刑卻相同，不可謂不重。於此情形，倘
    依其情狀處以相當之有期徒刑，即足以懲儆，並可達防衛社
    會之目的者，自非不可依客觀之犯行與主觀之惡性二者加以
    考量其情狀，是否有可憫恕之處，適用刑法第59條規定酌量
    減輕其刑，期使個案裁判之量刑，能斟酌至當，符合比例原
    則。被告附表編號1至13所示販賣毒品行為，戕害他人健康
    ，助長施用毒品惡習，其行雖屬不該，惟被告販賣之對象特
    定（均係施用毒品之友人），且係小額交易，販賣之數量及
    獲利不多，應屬毒品交易之下游，惡性及情節較諸販賣毒品
    上游之「大盤」、「中盤」毒販仍有差異，而被告對被訴犯
    罪事實自始坦承犯行，對於促進訴訟功能難謂無助益，是依
    被告之犯罪情節與其所犯法定刑相較，縱依前揭減刑規定減
    輕其刑後，科以法定最低本刑仍屬過重，而有「情輕法重」
    之憾，客觀上足以引起社會上一般人之同情，而有可堪憫恕
    之處，爰依刑法第59條規定，減輕其刑。
　㈤被告同時有上開刑之加重及減輕事由，依刑法第71條第1項、
    第70條規定，先加重（法定本刑死刑、無期徒刑部分不予加
    重）後減輕，並予遞減之。
　㈥被告雖辯稱其有供出毒品來源因而查獲，有毒品危害防制條
    例第17條第1項規定適用云云。惟上開條項規定：「犯第4條
    至第8條、第10條或第11條之罪，供出毒品來源，因而查獲
    其他正犯或共犯者，減輕或免除其刑。」須被告先有供述毒
    品來源，警方或偵查犯罪機關因而據以查獲其他正犯或共犯
    ，二者兼備並有因果關係，始能獲上述減免其刑之寬典。倘
    被告雖有陳述毒品來源，但警方或偵查犯罪機關認不具證據
    價值，或未因而查獲其他正犯或共犯，即與規定不合，自無
    適用餘地。被告雖供稱其毒品之上游為「林奕瑞」云云。惟
    經新竹市警察局承辦警員依被告所述，對「林奕瑞」聲請通
    訊監察書，然於監察期間並未發現林奕瑞（阿瑞）與被告有
    販毒之事證等情，有新竹市警察局函及檢附之職務報告在卷
    可稽（原審卷一第159、161頁，本院卷第140、141頁），依
    上說明，既無因被告供出而查獲其他正犯或共犯，自無上開
    減免其刑規定適用。又被告雖另供稱其毒品上手為「林廷昇
    」云云，然於本院審理時已改稱：「我不是向林廷昇買毒品
    」等語（本院卷第266頁），是此部分亦無因被告供出而查
    獲其他正犯或共犯之可言。
三、原審認被告附表編號1至13犯行，事證明確，而予論罪科刑
    ，固非無見。惟死刑、無期徒刑不得加重，刑法第64條第1
    項、第65條第1項分別定有明文。原判決理由貳二㈡說明被告
    構成累犯，並「爰均加重其低本刑」（原判決第6頁），就
    法定本刑死刑、無期徒刑部分仍予加重，與法不合。又原判
    決理由說明扣案之海洛因殘渣袋2包、分裝匙1支、分裝袋1
    包、行動電話1支（含0000000000號門號SIM 卡1 張）等物
    ，均為被告所有供其販賣毒品犯行所用之物，應依毒品危害
    防制條例第19條第1 項及刑法第38條第2 項規定，分別宣告
    沒收（原判決第9頁），然主文欄並未諭知沒收，致主文與
    理由矛盾，亦有未洽。被告上訴意旨以其有供出毒品來源（
    阿瑞）林奕瑞，應有毒品危害防制條例第17條第1項規定適
    用，指摘原判決違法云云，固無理由，惟原判決關於此部分
    既有上開可議之處，即屬無可維持，應由本院將原判決關於
    被告販賣第一級毒品及定執行刑部分均撤銷，另為適法判決
    。爰審酌被告明知海洛因為管制之第一級毒品，竟仍分別販
    賣與附表編號1至13所示之古俊毅、陳怡年、邱士男等人，
    戕害購毒者身心健康，並考量被告販賣海洛因之次數、數量
    、行為態樣、販賣金額，自始坦承犯行之犯後態度，自述高
    中畢業之智識程度，曾做過基地台架設工作，未婚沒有小孩
    ，家中尚有母親、弟弟、弟媳及姪子，經濟情況尚可，沒有
    負債等一切情狀，就所犯附表編號1至13所示各罪，分別量
    處如附表編號1至13所示之刑。又被告所犯販賣第一級毒品
    罪雖構成累犯，惟本院所宣告之刑並未併科罰金，自無依累
    犯加重其刑，且刑事訴訟法第309條規定有罪之判決書主文
    應記載之事項，並無累犯，為免誤會本院有依累犯加重其刑
    ，爰於主文不記載累犯，附此敘明。再者，被告所犯附表所
    示之罪，雖合於數罪併罰定執行刑之要件，惟被告有如前述
    之另有已判決確定之販賣第二級毒品、轉讓第一級毒品、轉
    讓禁藥等各罪，應於本案確定後，由檢察官就被告全部罪刑
    聲請法院定其應執行刑，本院就附表編號1至13自無為無益
    之定執行刑，附此敘明。
四、沒收：
  ㈠扣案之海洛因殘渣袋2包、分裝匙1支、分裝袋1包、行動電話
    1支（含0000000000號門號SIM 卡1 張）等物，均為被告所
    有，且係供其販賣毒品犯行所用之物，應依毒品危害防制條
    例第19條第1 項規定，宣告沒收。
  ㈡按犯罪所得，屬於犯罪行為人者，沒收之。但有特別規定者
    ，依其規定；前二項之沒收，於全部或一部不能沒收或不宜
    執行沒收時，追徵其價額，刑法第38條之1 第1 項、第3 項
    分別定有明文。被告附表編號1至13所示販賣第一級毒品犯
    行，分別為各編號「交易之金額」欄所示之金額，惟編號1
    至3被告並未收取，而編號4、7、9、10僅收取如各編號所示
    之金額，其餘部分則均有收取，已據被告供承在卷，自僅就
    被告實際收取之金額，於各編號所示罪刑項下，均依刑法第
    38條之1 第1 項、第3 項規定，宣告沒收並於全部或一部不
    能沒收或不宜執行沒收時，追徵其價額。
據上論斷，應依刑事訴訟法第369條第1項前段、第364條、第299
條第1項前段，判決如主文。
本案經檢察官黃怡文提起公訴，被告提起上訴，檢察官張云綺到
庭執行職務。
中　　華　　民　　國　 109　　年　　3 　　月　　17　　日
            刑事第十四庭  審判長法　官  黃斯偉
                                法　官  黎惠萍
                                法　官  紀凱峰
以上正本證明與原本無異。
如不服本判決，應於收受送達後20日內向本院提出上訴書狀，其
未敘述上訴之理由者並得於提起上訴後20日內向本院補提理由書
（均須按他造當事人之人數附繕本）「切勿逕送上級法院」。
                                書記官  江采廷
中　　華　　民　　國　 109　　年　　3 　　月　　17　　日

附錄：本案論罪科刑法條全文　
毒品危害防制條例第4條
製造、運輸、販賣第一級毒品者，處死刑或無期徒刑；處無期徒
刑者，得併科新臺幣 2 千萬元以下罰金。
製造、運輸、販賣第二級毒品者，處無期徒刑或 7 年以上有期
徒刑，得併科新臺幣 1 千萬元以下罰金。
製造、運輸、販賣第三級毒品者，處 7 年以上有期徒刑，得併
科新臺幣 7 百萬元以下罰金。
製造、運輸、販賣第四級毒品者，處 5 年以上 12 年以下有期
徒刑，得併科新臺幣 3 百萬元以下罰金。
製造、運輸、販賣專供製造或施用毒品之器具者，處 1 年以上
7 年以下有期徒刑，得併科新臺幣 1 百萬元以下罰金。
前五項之未遂犯罰之。

附表：
編號 交易對象及持用門號 時間 地點 毒品種類、數量 交易之金額（單位：新臺幣） 證據          判決主文 1 古俊毅0000-000000 108 年 3月 6 日 23時 12 分許 新竹市○區○○路 0 段000 號古俊毅住處 海洛因 1小包 500元（未收取） 1.證人古俊毅之證述。2. 被告洪龍偉之自白。3. 編號 1-2-2通訊監察譯文。 洪龍偉販賣第一級毒品，處有期徒刑柒年柒月。 扣案之海洛因殘渣袋2包、分裝匙1支、分裝袋1包、行動電話1支（含0000000000號門號SIM 卡1 張）沒收。 2 古俊毅0000-000000 108 年 3月 9 日 21時 20 分許 新竹市○區○○路 0 段000 號古俊毅住處 海洛因 1小包 500元（未收取） 1. 證人古俊毅之證述。2. 被告洪龍偉之自白。3. 編號 1-2-4通訊監察譯文。 洪龍偉販賣第一級毒品，處有期徒刑柒年柒月。 扣案之海洛因殘渣袋2包、分裝匙1支、分裝袋1包、行動電話1支（含0000000000號門號SIM 卡1 張）沒收。 3 古俊毅0000-000000 108 年 3月 10 日16 時 35分許 新竹市○區○○路 0 段000 號古俊毅住處 海洛因 1小包 500元（未收取） 1. 證人古俊毅之證述。2. 被告洪龍偉之自白。3. 編號 1-2-5通訊監察譯文。 洪龍偉販賣第一級毒品，處有期徒刑柒年捌月。 扣案之海洛因殘渣袋2包、分裝匙1支、分裝袋1包、行動電話1支（含0000000000號門號SIM 卡1 張）沒收。 4 陳怡年 108 年 3月 25 日 5時 4 分許 新竹市○○區○○路 0 號洪龍偉住處 海洛因1包 500元（實收200元） 1. 證人陳怡年之證述。2. 被告洪龍偉之自白。3. 編號 2-3-1通訊監察譯文。 洪龍偉販賣第一級毒品，處有期徒刑柒年柒月。 扣案之海洛因殘渣袋2包、分裝匙1支、分裝袋1包、行動電話1支（含0000000000號門號SIM 卡1 張）沒收。 未扣案之犯罪所得新台幣貳佰元沒收，於全部或一部不能沒收或不宜執行沒收時，追徵其價額。  5 陳怡年 108 年 3月 28 日16 時 29分許 新竹市○○區○○路 0 號洪龍偉住處 海洛因1包 500元 1. 證人陳怡年之證述。2. 被告洪龍偉之自白。3. 編號 2-3-3通訊監察譯文。 洪龍偉販賣第一級毒品，處有期徒刑柒年柒月。 扣案之海洛因殘渣袋2包、分裝匙1支、分裝袋1包、行動電話1支（含0000000000號門號SIM 卡1 張）沒收。 未扣案之犯罪所得新台幣伍佰元沒收，於全部或一部不能沒收或不宜執行沒收時，追徵其價額。  6 陳怡年 108 年 3月 31 日 4時 5 分許 空軍醫院對面全家全家 海洛因1包 1,000元 1. 證人陳怡年之證述。2. 被告洪龍偉之自白。3. 編號 2-3-4通訊監察譯文。 洪龍偉販賣第一級毒品，處有期徒刑柒年柒月。 扣案之海洛因殘渣袋2包、分裝匙1支、分裝袋1包、行動電話1支（含0000000000號門號SIM 卡1 張）沒收。 未扣案之犯罪所得新台幣壹仟元沒收，於全部或一部不能沒收或不宜執行沒收時，追徵其價額。  7 陳怡年 108 年 4月 4 日 9時許 新竹市○○區○○路 0 號洪龍偉住處 海洛因1包 500元（實收300元） 1. 證人陳怡年之證述。2. 被告洪龍偉之自白。3. 編號 2-3-5通訊監察譯文。 洪龍偉販賣第一級毒品，處有期徒刑柒年柒月。 扣案之海洛因殘渣袋2包、分裝匙1支、分裝袋1包、行動電話1支（含0000000000號門號SIM 卡1 張）沒收。 未扣案之犯罪所得新台幣參佰元沒收，於全部或一部不能沒收或不宜執行沒收時，追徵其價額。  8 陳怡年 108 年 4月 7 日 11時 19 分許 新竹市○○區○○路 0 號洪龍偉住處附近全家超商 海洛因1包 500元 1. 證人陳怡年之證述。2. 被告洪龍偉之自白。3. 編號 2-3-6通訊監察譯文。 洪龍偉販賣第一級毒品，處有期徒刑柒年柒月。 扣案之海洛因殘渣袋2包、分裝匙1支、分裝袋1包、行動電話1支（含0000000000號門號SIM 卡1 張）沒收。 未扣案之犯罪所得新台幣伍佰元沒收，於全部或一部不能沒收或不宜執行沒收時，追徵其價額。  9 陳怡年 108 年 4月 9 日 3時 2 分許 新竹市○○區○○路 0 號洪龍偉住處 海洛因1包 500元（實收200元） 1. 證人陳怡年之證述。2. 被告洪龍偉之自白。3. 編號 2-3-8通訊監察譯文。 洪龍偉販賣第一級毒品，處有期徒刑柒年柒月。 扣案之海洛因殘渣袋2包、分裝匙1支、分裝袋1包、行動電話1支（含0000000000號門號SIM 卡1 張）沒收。 未扣案之犯罪所得新台幣貳佰元沒收，於全部或一部不能沒收或不宜執行沒收時，追徵其價額。  10 陳怡年 108 年 4月 23 日15 時 51分許 新竹市○○區○○路 0 號洪龍偉住處 海洛因1包 500元（實收400元） 1. 證人陳怡年之證述。2. 被告洪龍偉之自白。3. 編號 2-3-9通訊監察譯文。 洪龍偉販賣第一級毒品，處有期徒刑柒年柒月。 扣案之海洛因殘渣袋2包、分裝匙1支、分裝袋1包、行動電話1支（含0000000000號門號SIM 卡1 張）沒收。 未扣案之犯罪所得新台幣肆佰元沒收，於全部或一部不能沒收或不宜執行沒收時，追徵其價額。  11 陳怡年 108 年 4月 26 日 1時 56 分許 新竹市○區○○路 000 號陳怡年住處 海洛因1包 500元 1. 證人陳怡年之證述。2. 被告洪龍偉之自白。3. 編號 2-3-10通訊監察譯文。 洪龍偉販賣第一級毒品，處有期徒刑柒年柒月。 扣案之海洛因殘渣袋2包、分裝匙1支、分裝袋1包、行動電話1支（含0000000000號門號SIM 卡1 張）沒收。 未扣案之犯罪所得新台幣伍佰元沒收，於全部或一部不能沒收或不宜執行沒收時，追徵其價額。  12 邱士男0000-000000 108 年 4月 2 日 14時 12 分許 新竹市經國路與城北街口加油站 海洛因 0.3公克 1,000元 1.證人邱士男之證述。2. 被告洪龍偉之自白。3. 編號 2-8-1通訊監察譯文。 洪龍偉販賣第一級毒品，處有期徒刑柒年柒月。 扣案之海洛因殘渣袋2包、分裝匙1支、分裝袋1包、行動電話1支（含0000000000號門號SIM 卡1 張）沒收。 未扣案之犯罪所得新台幣壹仟元沒收，於全部或一部不能沒收或不宜執行沒收時，追徵其價額。  13 邱士男0000-000000 108 年 4月 6 日 20時 17 分許 新竹市經國路與城北街口加油站 海洛因 0.3公克 1,000元 1. 證人邱士男之證述。2. 被告洪龍偉之自白。3. 編號 2-8-2通訊監察譯文。 洪龍偉販賣第一級毒品，處有期徒刑柒年柒月。 扣案之海洛因殘渣袋2包、分裝匙1支、分裝袋1包、行動電話1支（含0000000000號門號SIM 卡1 張）沒收。 未扣案之犯罪所得新台幣壹仟元沒收，於全部或一部不能沒收或不宜執行沒收時，追徵其價額。  14 邱士男0000-000000 108 年 4月 17 日17 時 15分許 新竹市經國路與西大路口錸德電子遊藝場。 海洛因 無償轉讓 1. 證人邱士男之證述。2. 被告洪龍偉之自白。3. 編號 2-8-3通訊監察譯文。 原審判決主文： 洪龍偉轉讓第一級毒品，累犯，處有期徒刑捌月。 （已確定) 15 邱士男0000-000000 108 年 4月 30 日21 時 30分許 新竹市經國路與城北街口錸德電子遊藝場 海洛因 無償轉讓 1. 證人邱士男之證述。2. 被告洪龍偉之自白。3. 編號 2-8-4通訊監察譯文。 原審判決主文： 洪龍偉轉讓第一級毒品，累犯，處有期徒刑捌月。 （已確定) 16 蔡鴻文0000-000000 108 年 4月 8 日 21時 11 分許 新竹市○○區○○路 000巷 00 號蔡文住處 甲基安非他命 1 包（0.3 公克） 1,000元 1. 證人蔡鴻文之證述。2. 被告洪龍偉之自白。3. 編號 2-9-1通訊監察譯文。 原審判決主文： 洪龍偉販賣第二級毒品，累犯，處有期徒刑壹年拾月。未扣案之犯罪所得新台幣壹仟元沒收，於全部或一部不能沒收或不宜執行沒收時，追徵其價額。 （已確定) 17 曹家偉0000-000000 108 年 4月 3 日 21時 41 分許 新竹市北區天府路與東大路口 甲基安非他命 1 小包 2,000元 1. 證人曹家偉之證述。2. 被告洪龍偉之自白。3. 編號 2-10-6通訊監察譯文。 原審判決主文： 洪龍偉販賣第二級毒品，累犯，處有期徒刑壹年拾月。未扣案之犯罪所得新台幣貳仟元沒收，於全部或一部不能沒收或不宜執行沒收時，追徵其價額。 （已確定) 18 曹家偉0000-000000 108 年 4月 13 日 3時 55 分至4 時許 新竹市延平路淵哥住處旁 甲基安非他命 1 公克 2,000元 1. 證人曹家偉之證述。2. 被告洪龍偉之自白。3. 編號 2-10-8通訊監察譯文。 原審判決主文： 洪龍偉販賣第二級毒品，累犯，處有期徒刑壹年拾月。未扣案之犯罪所得新台幣貳仟元沒收，於全部或一部不能沒收或不宜執行沒收時，追徵其價額。 （已確定) 19 曹家偉0000-000000 108 年 4月 15 日15 時 52分許 新竹市○○區○○路 0 號洪龍偉住處 甲基安非他命 1 公克 2,000元 1. 證人曹家偉之證述。2. 被告洪龍偉之自白。3. 編號 2-10-10通訊監察譯文。 原審判決主文： 洪龍偉販賣第二級毒品，累犯，處有期徒刑壹年拾月。未扣案之犯罪所得新台幣貳仟元沒收，於全部或一部不能沒收或不宜執行沒收時，追徵其價額。 （已確定) 20 曹家偉0000-000000 108 年 4月 17 日23 時 54分許 新竹市延平路淵哥住處旁 甲基安非他命 無償轉讓 1. 證人曹家偉之證述。2. 被告洪龍偉之自白。3. 編號 2-10-11通訊監察譯文。 原審判決主文： 洪龍偉轉讓禁藥品，累犯，處有期徒刑柒月。 （已確定)